【裁判字號】    96,易,1453
【裁判日期】    970507
【裁判案由】    妨害自由
【裁判全文】
臺灣桃園地方法院刑事判決              96年度易字第1453號
公  訴  人  臺灣桃園地方法院檢察署檢察官
被      告  戊○○
            乙○○
共      同
選任辯護人  丁俊和律師
            陳鄭權律師
上列被告因妨害自由案件，經檢察官聲請簡易判決處刑（95年度
偵字第12913 號），本院認應適用通常程序審判，判決如下：
    主  文
戊○○、乙○○均無罪。
    理  由
一、本件公訴意旨略以：被告戊○○因與告訴人甲○○間有賭債
    糾紛，竟與被告乙○○及真實姓名年籍均不詳之成年男子約
    6 、7 人，於民國95年3 月15日晚上9 時許，共同前往甲○○位於桃園縣中壢市○○路280 號住處，渠等共同基於妨害
    自由之犯意聯絡，由戊○○與乙○○以兇惡之態度向甲○○
    大聲嚇稱：「待會叫你做什麼就做什麼！不然，待會兒瘋琴
    會過來，你應該認識瘋琴是誰吧？就是澎恰恰案的那一個瘋
    琴，等他過來，事情就沒那麼簡單，你會死的更難看，到時
    候，就不是40萬可以解決的。」等語，甲○○見人多勢眾，
    唯恐遭渠等毆打而心生畏懼，遂簽下新臺幣（下同）40萬元
    之本票1 紙，使甲○○行無義務之事，因認戊○○及乙○○
    均涉有刑法第304 條第1 項之強制罪嫌云云。
二、按犯罪事實應依證據認定之，無證據不得認定犯罪事實；不
    能證明被告犯罪者，應諭知無罪之判決，刑事訴訟法第154
    條第2 項、第301 條第1 項分別定有明文。又告訴人之告訴
    ，係以使被告受刑事訴追為目的，是其陳述是否與事實相符
    ，仍應調查其他證據以資審認。事實之認定，應憑證據，如
    未能發現相當證據，或證據不足以證明，自不能以推測或擬
    制之方法，為裁判基礎。再認定犯罪事實，所憑之證據，雖
    不以直接證據為限，間接證據亦包括在內，然無論直接或間
    接證據，其為訴訟上之證明，須於通常一般之人均不致於有
    所懷疑，而得確信其為真實之程度者，始得據之為有罪之認
    定，倘其證明尚未達到此一程度，而有合理性懷疑之存在時
    ，即無從為有罪之認定（最高法院分別著有52年台上字第13
    00號、40年台上字第86號及76年台上字第4986號等判例參照
    ）。又被害人與一般證人不同，其與被告處於相反之立場，
    其陳述之目的，在使被告受刑事訴追處罰，內容未必完全真
    實，證明力自較一般證人之陳述薄弱。故被害人縱立於證人
    地位而為指證及陳述，且其指證、陳述無瑕疵可指，仍不得
    作為有罪判決之唯一證據，應調查其他證據以察其是否與事
    實相符，亦即仍須有補強證據以擔保其指證、陳述之真實性
    ，始得採為斷罪之依據（最高法院94年度台上字第3326號判
    決參照）。
三、次按送鑑單位依刑事訴訟法第208 條第1 項規定，囑託法務
    部調查局或內政部警政署刑事警察局實施測謊，受囑託機關
    就檢測之結果，以該機關名義函復原囑託之送鑑單位，該測
    謊結果之書面報告，即係受囑託機關之鑑定報告，該機關之
    鑑定報告，形式上若符合測謊基本程式要件，包括：經受
    測人同意配合，並已告知得拒絕受測，以減輕受測者不必要
    之壓力；測謊員須經良好之專業訓練與相當之經驗；測
    謊儀器品質良好且運作正常；受測人身心及意識狀態正常
    ；測謊環境良好，無不當之外力干擾等要件，即賦予證據
    能力，非謂機關之鑑定報告書當然有證據能力，具上述形式
    之證據能力者，始予以實質之價值判斷，必符合待證事實需
    求者，始有證明力。復按刑事訴訟法第206 條第1 項規定：
    「鑑定之經過及其結果，應命鑑定人以言詞或書面報告。」
    ，又法院或檢察官囑託相當之機關鑑定，準用該第206 條第
    1 項之規定，同法第208 條亦有明文規定；是鑑定報告書之
    內容應包括鑑定經過及其結果，法院囑託鑑定機關為測謊檢
    查時，受囑託之鑑定機關不應僅將鑑定結果函覆，並應將鑑
    定經過一併載明於測謊之鑑定報告書中，若鑑定報告書僅簡
    略記載檢查結果而未載明檢查經過，既與法定記載要件不符
    ，法院自應命受囑託機關補正，必要時並得通知實施鑑定之
    人以言詞報告或說明，否則，此種欠缺法定要件之鑑定報告
    不具備證據資格，自無證據能力可言（最高法院94年度臺上
    字第1293號判決參照）。查有關內政部警政署刑事警察局於
    96年7 月26日出具之刑鑑字第0960114961號之測謊報告，係
    本院囑託內政部警政署刑事警察局實施，且依該測謊報告所
    載內容，於實施測謊前，有與被告2 人會談，且係經被告2
    人同意配合，並告知得拒絕受測，而實施測謊人員亦具良好
    之專業訓練與相當之經驗，亦無積極事證足認測謊儀器之品
    質及運作、測謊環境及受測人身心、意識狀態有何異常之情
    形，揆諸前揭之說明，該機關所為之測謊報告，形式上自符
    合測謊基本程式要件，且其內容亦具體說明實施檢測之經過
    及結果，自有證據能力。
四、公訴人認被告戊○○及乙○○涉有上揭犯行，無非係以(一)被
    告戊○○於警詢及偵查中之供述；(二)被告乙○○於警詢及偵
    查中之供述；(三)告訴人甲○○於警詢及偵查中之指訴；(四)證
    人丁○○於偵查中之證述等為其主要論據。惟訊據被告戊○○及乙○○固不否認有於上揭時、地一同前往甲○○住處，
    且甲○○有簽立面額為40萬元之本票1 紙等情，然堅詞否認
    有為強制之行為，並辯稱：當天係甲○○電話通知要伊等去
    車行談還錢事情，伊等以為當天就可以拿到錢，結果進去車
    行以後，甲○○表示要拿車子去貸款，丁○○就說車子已經
    貸過款，要再去貸款不容易貸到錢，希望給時間去找其他銀
    行貸看看，伊等表示貸款時間會很長，所以希望可以先開收
    據或本票，丁○○就表示要開本票，所以伊等才會去買本票
    ，買回來以後，甲○○就簽本票給伊等，現場也有見證人，
    之後有車行同仁表示需要立切結書來保證錢還後，本票還給
    甲○○，伊並無夥同姓名年籍不詳成年男子6 、7 人一同前
    往等語。
五、經查：
  (一)觀之告訴人甲○○於警詢中指訴：當天晚上10時左右，被告
    2 人帶著一群青少年進入伊經營的店內，乙○○就表示幫伊
    簽了六合彩需支付40萬元，當時伊沒有錢，乙○○就說「叫
    大姊頭來找你」，然後一群青少年就圍到伊身旁，其中一員
    叫伊快簽，不然要伊好看，伊因心裡害怕，所以就依照乙○○的指示下，當場簽發40萬元本票云云（見臺灣桃園地方法
    院檢察署95年度偵字第12913 號偵查卷宗第3 頁）；其於偵
    查中之指訴：當天晚上被告2 人帶了約6 、7 人過來車行，
    他們圍著伊，強迫不准離開與打電話，並跟伊說「待會叫你
    做什麼就做什麼，不然待會而瘋琴會過來，你應該認識瘋琴
    是誰吧？就是澎恰恰案的瘋琴，等他過來，事情就沒有那麼
    簡單，你會死的更難看」等語，伊會害怕，所以才簽下40萬
    元本票，又伊與被告2 人並沒有任何金錢往來，被告2 人表
    示是欠賭債，但現在簽賭都要現金，何況憑被告2 人的精明
    ，也要擔保，不可能讓伊欠云云（見同上卷第48至49頁）；
    其於96年4 月20日本院審理中具結證述：當天被告2 人先開
    車過來，並將車子直接停在店門口，被告2 人進來後，乙○○就撥打行動電話，在電話中說你們通通過來，隔不到一分
    鐘，就有6 、7 個人年約20歲上下的年輕人就衝進車行把伊
    圍住，接著被告2 人說「我叫你做什麼，你就做什麼，不然
    我會給你好看」、「你欠的錢何時還給我，不然我就交給黑
    道來處理，我今天來一定要拿到本票，你今天要給我，不然
    就給你好看」，接著乙○○就叫戊○○把本票拿出來，伊在
    一群年輕人的包圍下，就按照乙○○的意思將本票簽下，伊
    並沒有委託乙○○或戊○○簽牌，不清楚為何被告2 人找伊
    簽本票等語明確（見本院96年度壢簡字第633 號卷第36至39
    頁）；其於97年3 月13日本院審理中先具結證稱：當天被告
    2 人有到伊車行，前往時還帶了6 、7 人年輕人，包括今天
    庭上的簡丞毅、丙○○、己○○及庚○○等人，簡丞毅先說
    ：「你跟我阿姨（即乙○○）借錢，你沒有錢還他，那你開
    一張支票給他」，當時被告2 人都沒有說話，簡丞毅把話說
    完後，伊記得乙○○有提到黑道名字，並表示要伊快一點開
    支票，不然等一下黑道來會更難看，恐怕不是40萬元可以講
    清，其他人也在旁邊吆喝，因為他們把伊圍住，且講到黑道
    ，伊更害怕，所以就照伊意思把本票寫下來，又除了乙○○
    有說恐嚇的話以外，戊○○跟乙○○的講法幾乎一樣，他說
    那位黑道大哥的名字，意思就是說等一下瘋琴來了會死的很
    難看，也讓生意做不下去云云（見本院96年度易字第1453號
    卷宗第67至70頁），復改稱：當天是被告2 人先進來，然後
    乙○○再打電話叫年輕人過來，又伊剛才說的黑道大哥就是
    瘋琴，因為那時候時間剛剛好發生在澎恰恰案的時間，一提
    到瘋琴很自然聯想到那個瘋琴等詞（見本院96年度易字第
    1453號卷宗第75至76頁），則由告訴人上開證詞可知，告訴
    人就「辛○○等人一開始是否即與被告2 人一同前來」、「
    何人為恫嚇行為」及「恫嚇內容究竟為何」等節，有前後不
    一致之情形，是告訴人所指，已難遽信。
  (二)又告訴人雖迭於警詢、偵查及本院審理中均指訴：伊並沒有
    委任被告2 人簽六合彩，亦無與被告2 人無任何金錢往來云
    云。惟查：被告戊○○及乙○○於警詢、偵查及審理中均供
    述：因乙○○要帶兒子徐嘉偉上醫院常坐甲○○的計程車而
    認識甲○○，之前甲○○有交代乙○○代簽六合彩，因而代
    墊40萬元，當天係甲○○約乙○○前往店內談代簽六合彩之
    債務等情明確，則觀諸告訴人甲○○平日係以駕駛計程車為
    業，若非告訴人打電話約被告2 人前往，被告2 人貿然前往
    即有可能遇告訴人在外營業而不在車行之情形，堪認被告2
    人供述係告訴人電話聯繫要求在店內相見並談代墊債務之情
    ，顯屬可信。何況經本院將被告戊○○送請測謊鑑定結果，
    被告戊○○就「有幫甲○○代簽的是地下大樂透，不是六合
    彩，並稱確實有幫甲○○代簽這筆40萬大樂透，經測試結果
    ，無不實反應」等情，有內政部警政署刑事警察局96年7 月
    26日刑鑑字第0960114961號鑑定書檢附測謊鑑定資料表、測
    謊圖譜分析量化表、測謊鑑定人資歷表、具結書及測謊紀錄
    等附卷可查（見96年度壢簡字第633 號卷第106 至122 頁）
    ，是本件被告2 人辯稱係告訴人相約方前往處理代墊賭債等
    詞，並非全然無稽。
  (三)參以證人辛○○於警詢中證述：當天伊在家中接到同學徐嘉
    偉電話，要伊前往鄰居（新全國交通公司）找徐嘉偉媽媽詢
    問為何那麼久還沒有回去，進到店裡就聽到被告2 人與伊鄰
    居阿姨即丁○○在講話，隱約有聽到簽本票及切結書之類事
    情，並沒有看到甲○○遭人以脅迫或暴力方式簽本票及切結
    書，又伊看到徐嘉偉爸爸拿本票給甲○○簽，並聽到叔叔說
    要寫切結書，怕本票拿不回來，當時丁○○就叫伊蓋手印證
    明切結書，伊沒有蓋手印，就走掉等情綦詳（見同上偵查卷
    宗第18至19頁），其於偵查及本院審理中則證述：當天係因
    徐嘉偉打電話給伊，要伊去詢問被告2 人何時回去，才會跟
    3 個同學一起過去，有看到被告2 人、甲○○及丁○○在談
    論本票的事情，好像要簽立切結書之類，伊沒有看到他們在
    簽本票，但有看到簽好的本票，又本來他們要伊當證人，但
    伊不要就跟庚○○一起走出去，所以由另外一個同學丙○○
    作證，伊雖在警局表示有看到戊○○拿本票給甲○○簽，但
    伊記得好像是切結書不是寫本票，此外伊認識丁○○很久，
    甲○○伊常看到等語明確（見同上偵查卷宗第49至50頁、本
    院96年度壢簡字第633 號卷第72至73、76頁及本院96年度易
    字第1453號卷第120 至122 頁）；核與證人丙○○於偵查及
    本院審理中證陳：當天伊過去簡丞毅家聊天，一下子，簡丞
    毅接到徐嘉偉的電話，簡丞毅跟伊表示徐嘉偉擔心在隔壁談
    債務之父母親，要過去看一下，因簡丞毅離開他家，伊不方
    便待在他家，所以跟簡丞毅、己○○及庚○○一起去到車行
    ，看到被告與告訴人有說有笑，車行還有一位姜阿姨叫簡丞
    毅大頭，又伊有看到丁○○跟乙○○在談切結書的事情，並
    沒有看到簽發本票的過程，僅有看到乙○○把本票從包包拿
    出來，此外伊會到車行並不是被告叫伊去的，到了現場也沒
    有圍住告訴人及丁○○，只有在那邊聽而已，過程中沒有人
    用很兇的口氣在對話等情歷歷（見同上偵查卷宗第63至65、
    71頁及本院96年度易字第1453號卷第110 至112 頁），另稽
    證人庚○○於本院審理中具結證述：當天伊跟丙○○、己○○一起去找簡丞毅聊天，到了簡丞毅家後，簡丞毅接了一通
    電話就表示要到隔壁車行，伊就跟著過去，到了車行看到有
    很多人，有看到戊○○跟甲○○在檳榔攤門口聊天，後來丁○○就叫簡丞毅進去坐，因為丁○○好像認識簡丞毅，所以
    伊就一起進去，當時丁○○還跟徐嘉偉的媽媽以及三個司機
    在一起，伊看到他們有說有笑，不知道他們在聊什麼，伊在
    現場沒有看到戊○○、乙○○要甲○○簽什麼東西，因伊還
    要上班，所以就離開，都沒有跟丁○○或甲○○說到話等詞
    （見本院96年度易字第1453號卷第101 至103 頁），互核上
    開情詞可知，簡丞毅等人確實係因徐嘉偉來電方前往車行，
    抵達車行時，甲○○及丁○○業已簽發本票並正討論切結書
    事宜，簡丞毅等人在車行期間內，被告2 人並無為強制行為
    ，簡丞毅等人亦無為恫嚇之行為之情，足徵被告2 人所辯並
    無夥同簡丞毅等人一起前往且為恫嚇告訴人行為等情不虛，
    自堪採信。佐以本院將被告乙○○送請測謊鑑定結果，被告
    乙○○就「否認有找人去車行及有講『瘋琴會來，你會死的
    更難看』等語，經測試結果，無不實反應」等情，亦據前揭
    內政部警政署刑事警察局鑑定書在卷可憑，益徵被告2 人當
    時確實無夥同辛○○等人前往車行及為恫嚇之言詞，實屬可
    信。綜上，簡丞毅等人既非與被告2 人一同前往，且在甲○○及丁○○簽發本票之際，簡丞毅等人亦未在場，告訴人指
    訴被告2 人夥同6 、7 位年輕人恫嚇方簽本票云云，自明顯
    不合之處。
  (四)況細繹告訴人所簽發之本票上載有：「總金額不得計息」、
    「0000000000」及「中壢市○○路654 號之37樓」等字樣，
    此有告訴人所簽發之本票影本1 紙附卷可憑（見同上偵查卷
    宗第20頁），則由本票上記載「總金額不得計息」乙節，可
    見告訴人所簽發之本票上記載對其有利事項無訛。復徵以告
    訴人於本院審理中證述：當時係依照乙○○的意思一個字一
    個字寫的，這些字都是乙○○要伊這樣寫，並不知道用意，
    0000000000是伊的行動電話號碼，伊在寫時，並沒有注意乙○○有無拿名片或拿行動電話查詢伊的電話號碼，此外伊戶
    籍及實際住所是中壢市○○路280 號，中壢市○○路654 號
    這是以前住的地方，但那時候身分證是寫永福路，又簽完本
    票後，乙○○有要求伊提出身分證供他們影印等詞（見本院
    96年度壢簡字第633 號第36至38頁及96年度易字第1453號卷
    第77至79頁），而證人丁○○於本院審理中亦證稱：在簽本
    票時，被告2 人逐字唸給甲○○寫，伊的部分也是一樣等情
    （見本院96度易字第1453號卷第85至86頁）。按一般有社會
    經驗之人均知悉簽發本票只需要記載一定金額、無條件擔任
    支付、發票年月日、表明本票之文字及發票人簽名等應載事
    項即可，坊間所出售之空白本票上均表明本票及無條件擔任
    兌付字樣，發票人僅需填載金額、發票年月日及簽名即可，
    檢視告訴人所簽發之本票，除了記載前述必要記載事項外，
    尚仔細填寫行動電話、地址及總金額不得計息等事項，被告
    2 人並非無社會經驗之人，苟告訴人所指遭被告2 人強迫簽
    發本票為真，被告2 人何以會考慮到對告訴人有利之事項，
    足徵告訴人之指訴，與常情相悖，已難盡信。何況被告2 人
    既然係逼迫告訴人簽發本票，豈有不迅速完成簽發本票之理
    ，竟然還逐字唸出地址及電話要求告訴人照寫，殊難想像。
    另稽告訴人甲○○證稱：簽完本票之後，被告2 人要求提出
    身分證等詞，已於前述，則告訴人既係在簽完本票以後，始
    將身分證交給被告2 人，被告2 人在簽發本票之際，又如何
    知悉告訴人及丁○○之身分證統一編號為何，甚至知悉告訴
    人當時的戶籍地，進而唸出要求告訴人及丁○○照寫，足見
    係告訴人及丁○○自行簽發本票並記載對其有利事項且載明
    行動電話號碼及戶籍地，被告2 人並無強迫告訴人行無義務
    之事。
  (五)復觀丁○○所簽立之位置為「發票人」欄位處乙節，雖丁○○於偵查及本院審理中證述：伊跟甲○○係合夥作車行生意
    關係，當天聽到爭吵聲，並聽到乙○○拿起電話說，你們十
    三個通通過來，後來就有一堆機車、汽車開到檳榔攤前，伊
    就進入車行看發生何事，年輕人就圍過來，乙○○說，你剛
    好過來可以當保證人，並要伊簽發本票，伊表示為什麼要簽
    本票，被告2 人就說甲○○欠錢，伊不簽，乙○○就威脅伊
    ，之後就押著甲○○去影印身分證，伊並沒有向被告2 人表
    示甲○○也沒有錢，所以還錢的事情只有伊有辦法云云（見
    同上偵查卷宗第55至56頁、本院96年度易字第1453號卷第80
    、85頁），惟據被告戊○○於偵查及本院審理中供述：甲○○本來說要將車子抵押貸款還錢，此時甲○○密友丁○○拿
    一份資料出來表示沒有騙伊，說這輛車子要貸第二胎，但一
    般銀行都不要，需要再一段時間貸看看，伊表示貸款時間很
    長，要證明，丁○○就說好，伊才去買本票，買回本票以後
    ，丁○○原本後悔，伊就去找甲○○，當時車行有好幾個人
    ，就叫甲○○簽下去，甲○○就簽本票給伊，後來丁○○說
    要負責，伊就順便簽等情綦詳（見同上偵查卷第37、本院96
    年壢簡字第633 號卷第33至34頁），核與被告乙○○於本院
    審理中陳稱：伊去找甲○○談時，甲○○表示車子4 月15日
    貸款出來再給伊，伊就要求開收據，丁○○說車子是他買的
    ，甲○○什麼都沒有，沒有資格拿車子去抵押，他會負責，
    伊才要求丁○○開本票，並叫戊○○去買本票來等情大致相
    符一致，可見其等就丁○○為何在本票發票人欄位簽名部分
    之供述有歧異。按一般人均知悉「發票人」與「保證」之法
    律責任顯有不同，而丁○○之智識程度無異於一般人，倘若
    其所證為真，既係單純去詢問發生何事而被要求擔任證人，
    其豈有在發票人欄位簽名並未註記保證等字樣之理，此與常
    情不合。再者，一般人處理債權均針對債務人，縱使友人參
    與討論，亦不至於因此受牽連，反觀丁○○也在本票發票欄
    位簽名之情，若非丁○○有為被告2 人所述之言行，被告2
    人實無可能也要求僅係在場詢問發生何事之友人丁○○簽發
    本票，益徵被告2 人供述之可信。另參告訴人亦自承：當天
    乙○○叫戊○○去拿本票，所以戊○○有走出去拿本票再進
    來等情明確（見本院96年度易字第1453號卷第76頁），苟若
    被告2 人前來車行之目的就是要告訴人以簽發本票方式解決
    債務，何以被告2 人未將本票隨身攜帶，則由被告戊○○有
    出去拿本票之情形，益徵被告2 人供述丁○○表示負責之過
    程為真，是實無法僅以告訴人有簽發本票之行為逕認定係遭
    被告2 人強制所為。
  (六)佐以證人簡丞毅及丙○○均證述有簽切結書等情，已於前述
    而證人丙○○於偵查及本院審理中另證稱：知道有關切結書
    的內容係因伊係見證人，切結書的內容是擔保丁○○還錢後
    ，乙○○要把本票還給他們，又一開始本來丁○○是要找簡
    丞毅，簡丞毅就離開了，後來丁○○就找伊，伊雖然有表示
    不太方便，但徐嘉偉的媽媽過來跟伊說是本票的事情，且將
    本票拿給伊看，當下覺得是做好事就同意，丁○○還有問伊
    有沒有滿18歲並要伊出示身分證，又該切結書的形式大小比
    A4的紙小一點，書寫的格式是直式，此外簽名的人有伊、戊○○、丁○○及寫切結書的司機等情綦詳（見同上偵查卷宗
    第65至66頁、本院96年度易字第1453號卷第112 至113 頁）
    ，若非證人丙○○其親身經歷，實無可能於偵審中就切結書
    的紙張大小、書寫方式、內容、何人擬定及哪些人簽名等相
    關情節大致上仍能清楚描述，可見確實有簽切結書等情甚明
    。倘若告訴人所述為真，被告2 人既已達到強制告訴人簽發
    本票之目的，其何須另簽立切結書以確保日後本票返還，參
    以本票上亦記載「總金額不得計息」之有利於告訴人事項情
    形，已於前述，足見被告2 人與告訴人商談過程應屬平和，
    告訴人方得爭取其有利事項並要求立切結書確保權益。
  (六)何況當時尚有司機進進出出等情，業據證人簡丞毅及丙○○
    證述，且被告2 人同此供述，雖告訴人辯稱：只要司機經過
    ，被告2 人就小聲，司機誤以為在談事云云。惟憑證人丙○○證述切結書是由司機擬定之情，詳於前述，顯見當時在車
    行進出之司機並非漠不關心而不予理會，則考量司機亦在車
    行而告訴人並無呼救等周遭情狀，益徵告訴人所指，實難盡
    信。
四、綜上事證，本案尚未達於通常一般之人均不致有所懷疑，得
    確信其為真實之程度，而有合理性懷疑之存在，本院無從形
    成有罪之確信。此外，復查無其他積極證據足資認定被告2
    人確有刑法第304 條第1 項強制罪之犯行，而告訴人之指訴
    並無證據證明被告確實有為強制行為，根據「罪證有疑，利
    於被告」之證據法則，既不能證明被告2 人犯罪，依法應為
    被告2 人無罪之諭知。
據上論斷，應依刑事訴訟法第301條第1項，判決如主文。
本案經檢察官翁偉玲到庭執行職務。
中    華    民    國    97    年    5     月    7     日
                  刑事第七庭    法  官  連雅婷
以上正本證明與原本無異。
如不服本判決，應於送達後10日內，向本院提出上訴狀。
                                書記官  張尹嫚
中    華    民    國    97    年    5     月    7     日


司法院資訊處製作；財團法人民間司法改革基金會備份。
